pl: Dostęp do karmienia: Odpinane miseczki; Zamek z przodu; Podnoszona warstwa; Brak; Odchylany panel; Inne
vi: Tiếp cận điều dưỡng: Cúp áo mở xuống; Khóa kéo phía trước; Lớp vải vén lên; Không có; Vạt áo kéo sang bên; Khác
hr-HR: Pristup za dojenje: Preklopne košarice; Prednji patentni zatvarač; Podizni sloj; Nema; Ploča za povlačenje u stranu; Ostalo
da: Ammeadgang: Skåle, der kan åbnes nedad; Lynlås foran; Lag, der kan løftes; Ingen; Panel, der kan trækkes til siden; Andet
sv: Amningsmöjlighet: Nedfällbara kupor; Dragkedja fram; Uppfällbart lager; Ingen; Sidoöppning; Övrigt
cs: Přístupnost kvůli kojení: Odepínací košíčky; Přední zip; Vyhrnovací vrstva; Žádný; Odhrnovací panel; Ostatní
zh-TW: 哺乳開口: 下掀式罩杯; 前拉鍊; 上掀式夾層; 無; 側拉式開口; 其他
el: Πρόσβαση σε θηλασμό: Αναδιπλούμενα cup; Μπροστινό φερμουάρ; Επίπεδο που ανασηκώνεται; Κανένα; Τμήμα που τραβιέται στο πλάι; Άλλο
de: Stillzugang: Herunterklappbare Cups; Reißverschluss vorne; Anhebbare Schicht; Keine; Seitlich verschiebbares Panel; Andere
nb: Ammetilgang: Nedfellbare skåler; Glidelås foran; Løftbart lag; Ingen; Panel som dras til siden; Annet
hu: Szoptatós: Lehajtható kosarak; Elülső cipzár; Felhajtható réteg; Nincs; Félrehúzható panel; Egyéb
bg-BG: Достъп за кърмене: Свалящи се чашки; Преден цип; Повдигащ се слой; Няма; Издърпващ се панел; Друго
ro-RO: Acces alăptare: Cupe rabatabile; Fermoar frontal; Strat care se ridică; Fără; Panel cu tragere laterală; Altele
ja: 看護アクセス: ドロップダウンカップ; フロントジップ; リフトアップレイヤー; なし; 横に開くパネル; その他
pt-PT: Acesso à enfermagem: Copas rebatíveis; Fecho-éclair frontal; Camada elevatória; Nenhum; Painel lateral de puxar; Outro
en: Nursing access: Drop-down cups; Front zip; Lift-up layer; None; Pull-aside panel; Other
fr: Accès pour l’allaitement: Bonnets rabattables; Fermeture éclair à l'avant; Couche à soulever; Aucun; Panneau à écarter; Autre
sl-SI: Vrsta dostopa za dojenje: Odpenljive košarice; Zadrga spredaj; Dvižna plast; Brez; Odmična plošča; Drugo
fi: Imetysmahdollisuus: Alas laskettavat kupit; Etuvetoketju; Nostettava kerros; Ei mitään; Sivuun vedettävä paneeli; Muu
ru: Доступ для кормления: Отстегивающиеся чашки; Молния спереди; Поднимающийся слой; Нет; Отодвигающаяся панель; Другое
ko: 수유 접근성: 드롭다운 컵; 전면 지퍼; 리프트업 레이어; 없음; 풀어사이드 패널; 기타
tr: Emzirme erişimi: İndirilebilir kaplar; Önden fermuarlı; Kaldırılabilir katman; Yok; Yana çekilebilir panel; Diğer
it: Accesso per l'allattamento: Coppe apribili; Zip frontale; Strato sollevabile; Nessuno; Pannello spostabile; Altro
th: การเข้าถึงการพยาบาล: คัพแบบพับลง; ซิปหน้า; ชั้นผ้าแบบเปิดขึ้น; ไม่มี; แผงผ้าแบบดึงด้านข้าง; อื่นๆ
lt-LT: Maitinimo prieiga: Nuleidžiami kaušeliai; Užtrauktukas priekyje; Pakeliamas sluoksnis; Nėra; Atitraukiamas sluoksnis; Kita
pt-BR: Acesso para amamentação: Bojos destacáveis; Zíper frontal; Camada de levantar; Nenhum; Painel de puxar para o lado; Outro
nl: Voedingstoegang: Afklikbare cups; Rits aan de voorkant; Ophaalbare laag; Geen; Opzij te trekken paneel; Overig
es: Acceso para lactancia: Copas desplegables; Cremallera frontal; Capa que se levanta; Ninguno; Panel lateral deslizable; Otro
zh-CN: 哺乳开口: 下拉式罩杯; 前拉链; 上掀式分层; 无; 侧拉式裁片; 其他
sk-SK: Prístup na dojčenie: Odopínacie košíčky; Predný zips; Vyhrňovacia vrstva; Žiadne; Odhrňovací panel; Iné